# 请教陈版，子公司净资产负数，减值准备

提问人：cjzhangyong 时间：2016-04-27 08:11:04
子公司连续亏损， 2015 年净资产已经为负数，对母公司单体长期股权投资已经计提全额坏账，合并报表把单体计提坏账冲回，那么合并报表是否还需要对子公司计提坏账准备。

回答人：chenyiwei
既然在合并报表层面对子公司的往来已经完全抵销，相应的坏帐准备也应当予以全部抵销。但合并报表层面会体现出子公司的超额亏损以及子公司的各项资产、负债的减值准备。类似问题请参考《瑞华研究 2010 ～ 2014 汇编》之“问题3-2-87（当母公司已经以承担股东贷款的坏账损失的方式承担了子公司的部分超额亏损时，应如何确定应冲减少数股东权益的金额）”。